【裁判字號】    99,交聲,1725
【裁判日期】    990730
【裁判案由】    聲明異議
【裁判全文】
臺灣高雄地方法院交通事件裁定        99年度交聲字第1725號
原處分機關  高雄市政府交通局
代  表  人  甲○○
異  議  人
即受處分人  乙○○
上列受處分人因違反道路交通管理處罰條例案件，對於高雄市政
府交通局於民國99年6 月3 日所為之處分（原處分案號：高市交
裁字第裁32-NO0000000號），聲明異議，本院裁定如下：
    主  文
異議駁回。
    理  由
一、異議意旨略以：異議人即受處分人乙○○（下稱異議人）於
    民國97年12月17日18時55分許，騎乘車號165-BAY 號重型機
    車行經高雄縣鳥松鄉○○路與大昌路交岔路口時，經警當場
    攔停舉發「闖紅燈」之違規，並由原處分機關依道路交通管
    理處罰條例第53條第1 項、第63條第1 項第3 款等規定，裁
    處罰鍰新台幣（下同）2 千7 百元及記違規點數3 點。惟異
    議人受罰後，已持單於97年12月間某日前往高雄市○○路郵
    局繳款，只是收據現已遺失，為此提出聲明異議云云。
二、按汽車駕駛人，行經有燈光號誌管制之交岔路口闖紅燈者，
    處1,800 元以上5,400 元以下罰鍰，並記違規點數3 點，道
    路交通管理處罰條例第53條第1 項、第63 條 第1 項第3 款
    分別定有明文。經查：
    (一)異議人於97年12月17日18時55分許，騎乘車號165-BAY 號
      重型機車行經高雄縣鳥松鄉○○路與大昌路交岔路口時，
      經警攔停舉發「闖紅燈」之違規，並將當場製作舉發違反
      道路交通管理事件通知單（下稱舉發通知單）交予異議人
      簽名收受等情，為異議人所不爭執，並有高雄縣政府警察
      局97年12月17日高警交字第NO0000000 號舉發通知單移送
      聯在卷可稽（第11頁），堪以認定。
    (二)異議人雖辯稱其已在97年12月17日收受該舉發通知單後，
      即委由家人於當月某日主動持該單前往高雄市○○路郵局
      繳款云云。惟查，異議人未具體指明確切之繳款時間，復
      未提出任何繳款憑證，僅空言辯稱已依限主動繳款結案，
      原無從憑信。再者，茲經本院向高雄市○○路郵局函詢結
      果，該郵局亦查無曾於97年12月間，代收車牌號碼165-BA
      Y 號重型機車、受處分人為乙○○之交通違規罰鍰之紀錄
      ，有中華郵政股份有限公司高雄郵局99年7 月13日高營字
      第0991803306號函及本院公務電話紀錄存卷可考（第21頁
      、第24頁），更足徵異議人首開所辯，應非實在。是原處
      分機關依首揭道路交通管理處罰條例第53條第1 項、第63
      條第1 項第3 款等規定，逕行裁處異議人2,700 元之罰鍰
      ，並記違規點數3 點，於法自屬有據。
三、綜上所述，異議人騎乘機車闖紅燈之違規事證明確，且迄未
    依限完納罰鍰，原處分機關依法予以裁罰，核無違誤，異議
    人猶執前詞，聲明異議，為無理由，應予駁回。
據上論斷，應依道路交通案件處理辦法第19條，裁定如主文。
中    華    民    國    99    年    7    月    30     日
                  交通法庭    法  官  蔣志宗
以上正本證明與原本無異。
如不服本裁定，應於收受送達後5 日內向本院提出抗告狀。
中    華    民    國    99    年    7     月    30    日
                              書記官  李崑良

司法院資訊處製作；財團法人民間司法改革基金會備份。
